【裁判字號】    92,上易,2803
【裁判日期】    921023
【裁判案由】    竊盜
【裁判全文】
臺灣高等法院刑事判決                          九十二年度上易字第二八０三號
    上  訴  人
    即  被  告  甲○
右上訴人，因竊盜案件，不服臺灣桃園地方法院，九十二年度易字第九一四號，中華
民國九十二年七月二十一日第一審判決（起訴案號：臺灣桃園地方法院檢察署九十二
年度偵字第八七五四號）提起上訴，本院判決如左：
    主  文
上訴駁回。
    事  實
一、甲○曾有多次竊盜前科，於民國八十六年間因妨害自由案件，經臺灣台中地方法
    院於八十六年五月二十三日以八十六年度訴字第七七一號刑事判決判處有期徒刑
    一年六月，並經台灣高等法院台中分院於八十六年八月二十七日以八十六年度上
    訴字第一四三三號刑事判決上訴駁回確定，於八十七年四月十六日入監執行，八
    十八年四月二十九日假釋出獄，八十八年九月十一日假釋縮刑期滿，刑以已執行
    論。詎仍不知悔改，復基於意圖為自己不法所有之犯意，於九十年十二月八日十
    四時三十分（原判決誤載為十三時三十分，應予更正）至十六時間之某時，戴上
    手套，持其所有客觀上可供兇器使用之鐵剪一支，從他棟房屋侵入乙○○位於桃
    園縣中壢市○○路六八四號住處之五樓頂樓，先以鐵剪破壞頂樓安全設備鐵窗之
    鐵條後，再踰越侵入三樓住處主臥房，並撬開藏放衣櫃內之保險櫃一只，竊取置
    放其內之新台幣一百二十萬元、人民幣四萬元、美金三萬元、港幣及新加坡幣各
    一萬元，遠東商業銀行股票二十張，存摺六本，不動產所有權狀三張，勞力士滿
    天星男女對錶各一支（值新台幣一百三十萬元）及重量各為三克拉、二克拉之鑽
    戒二只（值新台幣一百二十萬元）等財物，得逞後離去。嗣經乙○○返家後發現
    報警處理，而為警採集到甲○遺留在現場之煙蒂二只，經送鑑定比對ＤＮＡ結果
    ，始知上情。
二、案經桃園縣政府警察局中壢分局報告臺灣桃園地方法院檢察署檢察官偵查起訴。
    理  由
一、訊據被告甲○於原審及本院審理時均矢口否認有何竊盜犯行，辯稱：伊並未到桃
    園縣中壢市，不知煙蒂二只為何會遺留現場云云。經查：右揭犯罪事實，業據被
    害人乙○○於警訊及偵查中指述綦詳（見偵查卷第六頁、第七、三二、三三頁）
    ，而案發後警至現場扣得煙蒂二只經送鑑定比對ＤＮＡ結果，與被告所涉新竹縣
    警察局九十一年十二月三十日、九十二年一月十三日刑四字第九五六七、四七四
    號、台南縣警察局麻豆分局九十一年五月十五日刑鑑字第九一○六八號竊盜案證
    物採驗送鑑比對ＤＮＡ結果，其ＤＮＡ─ＳＴＲ型別相符，有刑事案件證物採驗
    紀錄表、內政部警政署刑事警察局鑑驗書一紙附卷可稽（見偵查卷第八頁至第一
    ０頁），且被告於偵查中既承認其確涉犯上開新竹縣警察局所示竊盜案無訛（偵
    卷二十八頁）足見扣案煙蒂二只應係被告抽用後遺留現場者無疑。再被告與被害
    人乙○○素不相識，若未至該處，其抽煙之煙蒂二只為何會遺留在被害人乙○○
    之房間內？而從被害人乙○○之指述，若被告未使用鐵剪，如何徒手將鐵窗之鐵
    條剪斷及破壞保險櫃？可見被告係持鐵剪竊取被害人乙○○上開物品無訛。參以
    被害人於偵查中供明案發當日下午二時半，其夫外出前鐵窗仍完好無缺，而上開
    各竊盜案警方均係在盜所扣得煙蒂送鑑定，且被告對於本院一再詢及何以扣案煙
    蒂送比對ＤＮＡ證明係其抽煙後遺留現場之事，皆供述其無法解釋等情以觀，在
    在足證被告確涉前開事實，至為明顯。是綜上所述，被告甲○上開所辯顯係卸責
    之詞，不足採信。本件事證明確被告犯行均堪認定。
二、被告持以竊盜所用之鐵剪一支，客觀上足以對人之生命、身體之安全構成威脅，
    而具有危險性，自屬兇器無疑。核被告所為係犯刑法第三百二十一條第一項第三
    、二款之攜帶兇器毀越安全設備竊盜罪。又被告曾有多次竊盜前科，於八十六年
    間因妨害自由案件，經臺灣台中地方法院於八十六年五月二十三日以八十六年度
    訴字第七七一號刑事判決判處有期徒刑一年六月，並經台灣高等法院台中分院於
    八十六年八月二十七日以八十六年度上訴字第一四三三號刑事判決上訴駁回確定
    ，於八十七年四月十六日入監執行，八十八年四月二十九日假釋出獄，八十八年
    九月十一日假釋縮刑期滿，刑以已執行論，此有台灣桃園地方法院檢察署刑案資
    料查註紀錄表及本院被告全國前案紀錄表各一份附卷可按，其於五年內再犯本件
    有期徒刑以上之罪，為累犯，應依法加重其刑。原審因以被告犯罪事證明確，論
    被告以攜帶兇器毀越安全設備竊盜罪，並審酌被告係屬累犯及其素行、犯罪動機
    、目的、手段惡劣、所竊得財物之甚鉅、危害居家安寧、所生之損害極重、及犯
    後砌詞否認犯行，毫無悔意等一切情狀，量處有期徒刑參年，以資懲儆，併以被
    告持以竊盜所用之鐵剪一支，如前所述，係被告所有且供犯罪所用之物，雖未扣
    案，惟無證據證明已滅失，故依法併予宣告沒收，其認事用法及量刑，均無不合
    。被告上訴論旨，空言否認犯罪，核無理由，自應予以駁回。
據上論結，應依刑事訴訟法第三百六十八條，判決如主文。
本案經檢察官蔡薰慧到庭執行職務。
中      華      民      國    九十二    年      十      月    二十三    日
                              臺灣高等法院刑事第四庭
                                  審判長法  官  蔡  永  昌
                                        法  官  陳  榮  和
                                        法  官  李  英  豪
右正本證明與原本無異。
不得上訴。
                                        書記官  鄭  信  昱
中      華      民      國    九十二    年      十      月    二十七    日
附錄：本案論罪科刑法條全文
中華民國刑法第三百二十一條第一項：
犯竊盜罪而有左列情形之一者，處六月以上、五年以下有期徒刑：
一  於夜間侵入住宅或有人居住之建築物、船艦或隱匿其內而犯之者。
二  毀越門扇、牆垣或其他安全設備而犯之者。
三  攜帶兇器而犯之者。
四  結夥三人以上而犯之者。
五  乘火災、水災或其他災害之際而犯之者。
六  在車站或埠頭而犯之者。


司法院資訊處製作；財團法人民間司法改革基金會備份。
